# 请教各位，影视基地购买大额古树、奇石等绿化苗木怎么会计处理？

提问人：sdkdwcx 时间：2015-12-14 09:37:21
请教各位，影视基地购买大额古树、奇石等绿化苗木怎么会计处理？总金额有 500 万左右？是打包计入”绿化工程“，转进固定资产计提折旧，不知道这样处理可以吗？

回答人：chenyiwei
如果是作为该影视基地整体景观的一部分，将来通过出售门票、收取剧组租金等方式收回成本的，可以考虑确认为固定资产（或生产性生物资产），并计提折旧或摊销的方法。其中，奇石如有较大增值潜力，则可以列报为“其他非流动资产”，不计提折旧，而是采用“成本－减值准备”模式进行后续计量。